臺灣彰化地方法院刑事判決　　　　　　　　　　　　九十一年度訴字第一二八號
　　公　訴　人　臺灣彰化地方法院檢察署檢察官
　　被　　　告　乙○○
　　指定辯護人　本院公設辯護人　丙○○
右列被告因傷害致死案件，經檢察官提起公訴（九十一度偵字第五一二０號），本院
判決如左：
    主  文
乙○○傷害人之身體，因而致人於死，處有期徒刑拾年。
    事  實
一、乙○○於民國（下同）九十一年七月三十一日凌晨一時三十分許，酒後回到居所
    即位於彰化縣芬園鄉○○村○○路○段六七二巷一八四號往下五十公尺處鐵皮屋
    內（無門牌號碼），與其前妻許玉琴因其子弱視就醫之事發生爭執，乙○○應能
    預見對於人之頭、胸部連續毆打及以鈍物撞擊，足以導致死亡之結果，竟基於傷
    害許玉琴身體之犯意，以手摑許玉琴左、右臉頰，復以手抓許玉琴頭髮，握拳連
    擊許玉琴頭部及頸部多下，再以手抓住許玉琴之衣領將其推倒，致許玉琴頭部撞
及床尾之磚塊，惟乙○○見狀仍未罷休，再上前以腳踹許玉琴胸部，導致許玉琴
    因顱內出血死亡；乙○○於同日六時四十分許起床後，發現許玉琴已無生命跡象
    ，雖打電話向警局報案，但因畏罪無意接受裁判而潛逃，嗣於九十一年八月一日
    十七時五十五分許，在南投縣草屯鎮○○路一四五好動感卡拉ＯＫ內為警查獲。
二、案經彰化縣警察局彰化分局報請臺灣彰化地方法院檢察署檢察官偵查起訴。
    理  由
一、右揭事實業據被告乙○○坦承不諱，核與證人即被害人許玉琴之父甲○○、被告
    乙○○之母許黃鳳娥於警訊及偵查中之證述相符，而被害人許玉琴確因頭部外傷
    導致顱內出血休克致死，業經檢察官督同檢驗員相驗明確，並經法務部法醫研究
    所法醫師解剖屬實，有勘驗筆錄、解剖筆錄、相驗屍體證明書、相片六十六張、
    法務部法醫研究所鑑定書等附卷可憑，又頭、胸部，係人身體較脆弱之部位，對
    之連續毆打或撞擊鈍物，易生死亡危險，故在客觀上，下手實施毆打者，顯可能
    預見受毆打者將有發生死亡結果之危險。本件罪證明確，被告犯行洵堪認定。
二、被害人之姊許含蕊雖稱：被告係有意致被害人於死地云云，但經被告堅決否認，
    且被害人之死因經解剖鑑定，查得被害人頭皮有鈍挫傷三處，分別見於左枕部及
    頂枕部，無裂傷，皮下腫脹著明，鑑定結果認係因頭部外傷（鈍傷）致臚內出血
    休克死亡，有上述法務部法醫研究所鑑定書可按，如被告係基於殺人犯意而抓被
    害人頭部猛力撞擊磚塊硬物，以頭部之脆弱狀態，應足以造成頭部裂傷，被害人
    傷勢應不僅係「頭皮鈍挫傷」，被告所稱係其以拳毆打及推倒撞及磚塊等情，應
    與實情相符，此外，復查無其他證據足以證明被告確有殺人犯意，此部份無從證
    明，附此敘明。
三、核被告所為，係犯刑法第二百七十七條第二項前段之傷害致死罪。爰審酌被告與
    被害人原為夫妻，因長期遭受被告之暴力侵害而離婚，此有警局處理家庭暴力案
    件調查紀錄表、現場報告、民事通常保護令、驗傷診斷書等件可證，被害人因念
    及幼兒生活返回照顧，卻仍遭被告以細故而暴力相向，終因受虐乃至發生死亡結
    果，及被告犯罪之動機、目的、手段、犯罪後之態度等一切情狀，量處如主文所
    示之刑。
據上論斷，應依刑事訴訟法第二百二十九條第一項前段，刑法第二百七十七條第一項
、第二項前段，判決如主文。
本案經檢察官蕭仁杰到庭執行職務。
中      華      民      國    九十一    年     十一     月     十四     日
                                臺灣彰化地方法院刑事第三庭
                                    法      官   余  仕  明
右正本證明與原本無異。
如不服本判決，應於判決送達後十日內，向本院提出上訴狀（須附繕本）。
告訴人或被害人對於判決如有不服具備理由請求檢察官上訴者，其上訴期間之計算係
以檢察官收受判決正本之日期為準。
                                    法院書記官   葉  惠  英
中      華      民      國    九十一    年     十一     月     十八     日
